臺灣澎湖地方法院刑事判決
110年度交易字第35號
公  訴  人  臺灣澎湖地方檢察署檢察官
被      告  歐俊昇
指定辯護人  本院公設辯護人張寅煥  
上列被告因公共危險案件，經檢察官提起公訴（110年度偵字第6
88號），被告於準備程序中就被訴之事實為有罪之陳述，檢察官
聲請改依協商程序而為判決，本院合議庭裁定由受命法官獨任進
行認罪協商程序，判決如下：
    主  文
歐俊昇犯不能安全駕駛動力交通工具罪，累犯，處有期徒刑捌月
。
    事實及理由
一、本件犯罪事實及證據，除補充被告歐俊昇於本院準備程序之
    自白為證據外，其餘均引用檢察官起訴書之記載（如附件）
    。
二、本案被告已認罪，經檢察官與被告於審判外達成協商合意，
    其合意內容為：被告願受如主文所示之刑之處罰。本院審酌
    各情，認上開協商合意並無刑事訴訟法第455條之4第1項所
    列情形之一，檢察官聲請改依協商程序而為判決，本院爰不
    經言詞辯論，於協商合意範圍內為協商判決。
三、附記事項：
  ㈠按行為後法律有變更者，適用行為時之法律，但行為後之法
    律有利於行為人者，適用最有利於行為人之法律，刑法第2
    條第1項定有明文。經查，本件被告於行為後，刑法第185條
    之3業於民國111年1月28日修正公布，並於同年月30日生效
    施行。修正前之刑法第185條之3第1項第1款規定：「駕駛動
    力交通工具而有下列情形之一者，處2年以下有期徒刑，得
    併科20萬元以下罰金：一、吐氣所含酒精濃度達每公升零點
    二五毫克或血液中酒精濃度達百分之零點零五以上」；修正
    後刑法第185條之3第1項第1款則規定：「駕駛動力交通工具
    而有下列情形之一者，處3年以下有期徒刑，得併科30萬元
    以下罰金：一、吐氣所含酒精濃度達每公升零點二五毫克或
    血液中酒精濃度達百分之零點零五以上」，比較修正前後刑
    法第185條之3第1項之規定，修正後之刑法第185條之3第1項
    將法定刑由「2年以下有期徒刑，得併科20萬元以下罰金」
    ，提高為「3年以下有期徒刑，得併科30萬元以下罰金」，
    自刑度輕重加以比較，自應以修正前之規定對被告較為有利
    ，依刑法第2條第1項前段規定，本件應適用行為時即修正前
    刑法第185條之3第1項第1款規定論處。　　
　㈡被告前因公共危險案件，經本院馬公簡易庭以108年度馬交簡
    字第76號判決判處有期徒刑6月確定，並於108年10月21日易
    科罰金執行完畢等情，有臺灣高等法院被告前案紀錄表在卷
    可參，是被告於有期徒刑執行完畢後之5年以內，故意再犯
    本案有期徒刑以上之罪，當屬刑法第47條第1項之累犯，因
    其前案所犯與本件罪名相同，均為公共危險案件，經公訴人
    於協商過程中參酌司法院釋字第775號解釋文意旨後，認應
    加重其最低本刑，附此敘明。　　
四、依刑事訴訟法第455條之2第1項第1款、第455條之4第2項、
    第455條之8、第454條第2項，修正前刑法第185條之3第1項
    第1款、刑法第2條第1項前段、第47條第1項，刑法施行法第
    1條之1第1項，判決如主文。
五、本判決除有刑事訴訟法第455條之4第1項第1款、第2款、第4
    款、第6款、第7款所定情形之一，或違反同條第2項規定者
    外，不得上訴。
本案經檢察官林季瑩提起公訴及到庭執行職務。
中　　華　　民　　國　　111 　年　　2 　　月　　16　　日
                  刑事庭  法  官　王偉為
以上正本證明與原本無異。
本判決除有刑事訴訟法第455條之4第1項第1款、第2款、第4款、
第6款、第7款所定情形之一，或違反同條第2項規定者外，不得
上訴。如有得上訴之情形，應於收受判決後20日內向本院提出上
訴書狀，並應敘述具體理由；其未敘述上訴理由者，應於上訴期
間屆滿後20日內向本院補提理由書（均須按他造當事人之人數附
繕本）「切勿逕送上級法院」。
因疫情而遲誤不變期間，得向法院聲請回復原狀。
中　　華　　民　　國　　111 　年　　2 　　月　　16　　日
                          書記官　莊心羽
附錄本案論罪科刑法條全文：
修正前刑法第185條之3第1項第1款：
駕駛動力交通工具而有下列情形之一者，處2年以下有期徒刑，
得併科20萬元以下罰金：
一、吐氣所含酒精濃度達每公升0.25毫克或血液中酒精濃度達0.
    05%以上。
附件：
臺灣澎湖地方檢察署檢察官起訴書
                                      110年度偵字第688號
　　被　　　告　歐俊昇　男　00歲（民國00年0月00日生）
　　　　　　　　　　　　住澎湖縣○○市○○里○○○000號
　　　　　　　　　　　　國民身分證統一編號：Z000000000號
上列被告因公共危險案件，業經偵查終結，認應提起公訴，茲將
犯罪事實及證據並所犯法條分敘如下：
　　　　　　犯罪事實
一、歐俊昇前因公共危險案件，經臺灣澎湖地方法院以108年度
    馬交簡字第76號判決判處有期徒刑6月確定，於民國108年10
    月21日易科罰金執行完畢。詎不知悔改，於110年9月18日14
    時許起至15時30分許止，在澎湖縣馬公市興仁里進士第前之
    檳榔攤飲用4罐啤酒後，應知酒後不得駕駛動力交通工具，
    仍旋自上開地點騎乘車牌號碼000-0000號普通重型機車行駛
    於道路上，於同日15時40分許，沿澎湖縣縣道204線由興仁
    社區往興仁圓環方向行駛，在澎湖縣縣道000○○○00號道之交
    岔路口右轉時，因未依規定使用方向燈，為警當場攔查，並
    因身有酒味，經警施以檢測，於同日15時55分許，測得其吐
    氣所含酒精濃度為每公升0.93毫克後，始悉上情。
二、案經澎湖縣政府警察局馬公分局報告偵辦。
 　　　 證據並所犯法條
一、證據清單：
編號 證據名稱 待證事項 1 被告歐俊昇於警詢及本署偵訊中之自白。 被告坦承前揭犯行不諱。 2 被告之酒精測定紀錄表、呼氣酒精測試器檢定合格證書各1張。 警方於110年9月18日15時55分許，對被告施以吐氣酒精濃度檢測，測得其吐氣所含酒精濃度為每公升0.93毫克之事實。 3 澎湖縣政府警察局舉發違反道路交通管理事件通知單2張、車輛詳細資料報表2張、刑案現場平面圖1張及現場照片4張。 佐證被告前揭犯罪事實。 
二、核被告歐俊昇所為，係犯刑法第185條之3第1項第1款之不能
    安全駕駛動力交通工具罪嫌。又被告有犯罪事實欄所示犯罪
    科刑及執行完畢情形，有本署刑案資料查註紀錄表在卷可稽
    ，其於受有期徒刑執行完畢後，5年內故意再犯本件有期徒
    刑以上刑期之罪，為累犯，請依刑法第47條第1項規定，加
    重其刑。
三、依刑事訴訟法第251條第1項提起公訴。
  　此　致
臺灣澎湖地方法院
中　　華　　民　　國　 110　　年　　9 　　月　　28　　日
　　　　　　　　　　　　　檢　察　官  林季瑩
上述正本證明與原本無異
中　　華　　民　　國　 110　　年　 10　 　月　　 1  　日
　　　　　　　　　　　　　書　記　官  周仁超
附錄本案所犯法條全文
中華民國刑法第185條之3
駕駛動力交通工具而有下列情形之一者，處 2 年以下有期徒刑
，得併科 20 萬元以下罰金：
一、吐氣所含酒精濃度達每公升零點二五毫克或血液中酒精濃度
    達百分之零點零五以上。
二、有前款以外之其他情事足認服用酒類或其他相類之物，致不
    能安全駕駛。
三、服用毒品、麻醉藥品或其他相類之物，致不能安全駕駛。
因而致人於死者，處 3 年以上 10 年以下有期徒刑；致重傷者
，處 1 年以上 7 年以下有期徒刑。
曾犯本條或陸海空軍刑法第 54 條之罪，經有罪判決確定或經緩
起訴處分確定，於五年內再犯第 1 項之罪因而致人於死者，處
無期徒刑或 5 年以上有期徒刑；致重傷者，處 3 年以上 10 年
以下有期徒刑。